【裁判字號】    95,抗,716
【裁判日期】    950710
【裁判案由】    假扣押
【裁判全文】
臺灣高等法院民事裁定                   95年度抗字第716號
抗  告  人  美商韓國資料系統公司（KOREA DATA SYSTEMS
                USA,INC.
法定代理人  甲○○ ○○○○ .
代  理  人  曾大中律師
上列抗告人因與相對人乙○○間假扣押事件，對於中華民國95年
5月5日臺灣臺北地方法院95年度裁全字第5493號裁定，提起抗告
，本院裁定如下：
    主      文
原裁定關於命抗告人以新臺幣陸佰萬元為相對人供擔保部分廢棄
。
抗告訴訟費用由相對人負擔。
    理      由
一、按債權人就金錢請求或得易為金錢請求之請求，欲保全強制
    執行聲請假扣押，就請求及假扣押之原因，應釋明之；釋明
    如有不足，而債權人陳明願供擔保或法院認為適當者，法院
    得定相當之擔保准許之，民事訴訟法第522條第 1項、第526
    條第1項、第2項定有明文。又法院定擔保金額而為准許假扣
    押之裁定者，該項擔保乃為保障受擔保利益人可能因不當假
    扣押受有損害而設，易言之，係備供受擔保利益人因假扣押
    所受損害之賠償（最高法院88年度台抗字第 121號裁定參照
    ），是基於私法自治及民事訴訟當事人處分權主義之原則，
    苟債務人拋棄該擔保金所保障之利益，同意債權人毋庸提供
    擔保而對其財產為假扣押者，當無不許之理。此再經徵諸受
    擔保利益人同意返還擔保金者，雖未經撤回假扣押執行，法
    院仍應依供擔保人之聲請，依民事訴訟法第106條、第104條
    第1項第2款之規定，裁定命返還提存物之擔保金至屬明顯。
二、經查，本件抗告人即債權人主張伊對於相對人即債務人有新
    臺幣（下同） 600萬元之損害賠償債權，已在加拿大對相對
    人提起民事訴訟，相對人並出具同意書乙紙，載明：「立同
    意書人乙○○（身分證字號：Ｚ000000000）茲因與KOREA DA
    -TA SYSTEMS (USA),INC.在加拿大之金錢給付或賠償事件，
    為遵守本人對加拿大安大略省高等法院MR. FARLEY法官之承
    諾，及該法官於西元2003年 7月16日對本人之命令（案號00
    -000000，如附件），特此聲明同意 KOREA  DATA  SYSTEMS
    (USA),INC.為保全本人因加拿大法院之判決，對該公司應付
    任何金錢給付或賠償責任，在中華民國之強制執行，而對本
    人所有之財產，在 600萬元之範圍內聲請假扣押強制執行時
    ，得免依中華民國民事訴訟法第七篇保全程序之相關規定提
    供擔保金，特立此同意書，交付KOREA DATA SYSTEMS (USA)
    ,INC.， 於聲請假扣押強制執行裁定時，作為本人上述同意
    之證明。此致  中華民國台灣台北地方法院民事庭…」；惟
    相對人目前正進行脫產，致伊日後有不能強制執行或甚難執
    行之虞，爰聲請免供擔保，對相對人之財產在 600萬元範圍
    內為假扣押等情，業據其提出美國加州橘郡高等法院判決書
    及中譯本、戶籍謄本、開戶文件、通知函、對帳明細、證明
    函、支票、銀行對帳單、相對人護照節本及加拿大入境申報
    單、授權書、匯款單、土地移轉證書、售屋契約、銀行存款
    單、對帳單、明細表、存款單、收據、起訴狀及言詞辯論筆
    錄、及經我國駐多倫多台北經濟文化辦事處驗證之同意書，
    以為釋明（見原法院卷10、10之 1、13至79頁）。上開同意
    書立書人欄有關相對人之身分證字號雖漏植一字，然其內容
    已載明相對人之正確身分證字號為Ｚ000000000（見原法院卷
    10 之1、36頁）；且該同意書係由相對人於94年11月29日至
    我國駐多倫多台北經濟文化辦事處申辦驗證，並於同年12月
    2 日親至該處領訖等情，亦經駐多倫多台北經濟文化辦處於
    95年6月21日以多倫字第09500002010號函復本院屬實（見本
    院卷17至34頁）。準此，抗告人既已釋明請求及假扣押之原
    因，並經相對人同意拋棄擔保金所保障之利益，揆諸前揭說
    明，原法院自應准抗告人免供擔保，而對相對人之財產為假
    扣押。乃原裁定竟仍命抗告人須供擔保金 600萬元，即有未
    洽。抗告論旨執此指摘原裁定此部分不當，聲明廢棄，為有
    理由。
三、據上論結，本件抗告為有理由，依民事訴訟法第 492條、第
    95條、第78條，裁定如主文。
中    華    民    國    95    年    7     月    10    日
                  民事第六庭  審判長法  官  林鄉誠
                                    法  官  彭昭芬
                                    法  官  梁玉芬
正本係照原本作成。
本裁定除以適用法規顯有錯誤為理由，並經本院許可外，不得再
抗告。如提起再抗告，應於收受後10日內委任律師為訴訟代理人
向本院提出再抗告狀。並繳納再抗告費新台幣１千元。
中    華    民    國    95    年    7     月    12    日
                                    書記官  常淑慧


司法院資訊處製作；財團法人民間司法改革基金會備份。
